【裁判字號】    95,訴,1193
【裁判日期】    950524
【裁判案由】    槍砲彈藥刀械管制等
【裁判全文】
臺灣板橋地方法院刑事判決              95年度訴字第1193號
公  訴  人  臺灣板橋地方法院檢察署檢察官
被      告  己○○
上列被告因違反槍砲彈藥刀械管制條例等案件，經檢察官提起公
訴（94年度核退偵字第904 號、95年度偵字第5542號、95年度偵
字第6573號），本院受理後被告為有罪之陳述，經合議庭裁定由
受命法官獨任進行簡式審判程序，判決如下：
    主  文
己○○未經許可，寄藏彈藥之主要組成零件，累犯，處有期徒刑
壹年，併科罰金新臺幣肆萬元，罰金如易服勞役，以銀元佰元
即新臺幣玖佰元折算壹日，扣案之雙基發射火藥淨重零點肆肆公
克、單基發射火藥淨重零點玖捌公克、土造子彈壹顆，均沒收；
又連續意圖為自己不法之所有，而搶奪他人之動產，累犯，處有
期徒刑壹年拾月。應執行有期徒刑貳年捌月，併科罰金新臺幣肆
萬元，罰金如易服勞役，以銀元佰元即新臺幣玖佰元折算壹日
，扣案之雙基發射火藥淨重零點肆肆公克、單基發射火藥淨重零
點玖捌公克、土造子彈壹顆，均沒收。
    事  實
一、己○○前於民國92年間因違反毒品危害防制條例案件，經本
    院以92年度簡字第2745號判處有期徒刑三月確定，又於同年
    間因違反槍砲彈藥刀械管制條例案件，經本院以92年度簡字
    第2221號判處有期徒刑六月，併科罰金新臺幣五千元確定，
    嗣上述兩案經本院以92年度聲字第2513號裁定應執行有期徒
    刑八月，併科罰金新臺幣五千元，於93年8 月13日因有期徒
    刑執行完畢出監。猶不知悔改，竟為下列行為：
  (一)己○○明知未經許可，不得寄藏彈藥之主要組成零件及具有
    殺傷力之子彈，詎其於92年間某日，受年籍姓名不詳之成年
    男子「張豪傑」委託，代為藏放彈藥之主要組成零件雙基發
    射火藥驗餘0.44公克、單基發射火藥驗餘0.98公克及具有殺
    傷力之土造子彈三顆後，即自該時起將上開火藥、子彈寄藏
    在其位於臺北縣三重市○○街366 巷24號2 樓之住處，繼又
    改藏放在臺北縣中和市○○街184 巷底之山坡處。迄於94年
    7 月16日下午3 時45分許，因另涉犯毒品危害防制條例案件
    （業經本院以95年度易字第139 號審結在案），在臺北縣三
    重市○○路○ 段126 號前為警查獲時，於未被有偵查犯罪職
    權之機關或公務員知悉前，即報告自己寄藏上開火藥、子彈
    之事實，並帶警前往臺北縣中和市○○街184 巷底之山坡上
    起出前述雙基發射火藥驗餘0.44公克、單基發射火藥驗餘0.
    98公克及具有殺傷力之土造子彈三顆（嗣經試射二顆，賸餘
    一顆），因而接受裁判。
  (二)己○○基於意圖為自己不法所有之概括犯意，連續於附表所
    示之時、地，或假持選購之物品至便利商店櫃檯，向店員佯
    稱尚需購買行動電話預付卡，或僅單純向便利商店店員偽稱
    欲購買行動電話預付卡，俟各該店員取出其所需要之預付卡
    時，再假稱尚需至店外拿取現金、報紙等物，或趁店員拿取
    購物袋或正結帳而未注意之際，利用店員不及防備之機會，
    徒手搶奪預付卡等物（詳細之搶奪時間、地點、所得財物均
    詳如附表各項下所示），得手後以之換取毒品供己施用。嗣
    其另因搶奪案件在監服刑，又經警因案借提詢問時，始供出
    另犯有未經查獲之搶奪案件，而查悉上情。
二、案經甲○○、丁○○、戊○○、辛○○、乙○○訴由臺北縣
    政府警察局三重分局報請臺灣板橋地方法院檢察署檢察官偵
    查起訴，經本院合議庭裁定以簡式審判程序審理。
    理  由
一、上揭犯罪事實，業據被告己○○於本院審理時均坦承不諱，
    核與證人即被害人丑○○、癸○○、庚○○、甲○○、子○○、壬○○、丁○○、戊○○、辛○○、乙○○、丙○○於
    警詢時指述之情節相符，並有監視錄影帶之翻拍照片八幀附
    卷可稽。再者被告所寄藏而為警查獲之上開火藥、子彈，經
    送內政部警政署刑事警察局鑑定結果，認：(一)黑色片狀顆粒
    ，驗餘淨重0.44公克，檢出硝化甘油（Nitroglycerine；NG
    ）、硝化纖維（Nitrocellulose；NC）、CentraliteI、Ce
    ntraliteII、Dibutyl phthalate 、Diphenylamine 等成分
    ，認係雙基發射火藥；(二)墨綠色片狀顆粒，驗餘淨重0.98公
    克，檢出檢出硝化纖維（Nitrocellulose；NC）、Diphenyl
    amine 等成分，認係單基發射火藥；(三)送鑑子彈三顆，認均
    係具直徑8.92mm金屬彈頭之土造子彈，經採樣二顆試射，均
    可擊發，認均具殺傷力，有該局94年8 月10日刑鑑字第0940
    111917號槍彈鑑定書、94年8 月19日刑鑑字第0940111898號
    鑑定書各一件附卷可憑。綜上，足認被告自白與事實相符，
    罪證明確，犯行洵堪認定。
二、按火藥依內政部86年11月24日台內警字第8670683 號公告
    ，為槍砲彈藥刀械管制條例第4 條第2 項前段、第1 項第2
    款所稱爆裂物之彈藥之組成零件，依同條例第5 條規定，非
    經中央主管機關可，不得製造、販賣、運輸、轉讓、出租、
    借、持有、寄藏或陳列。核被告所為，係犯槍砲彈藥刀械管
    制條例第13條第4 項之未經許可寄藏彈藥主要組成零件罪、
    同條例第12條第4 項之未經許可寄藏子彈罪、刑法第325 條
    第1 項之搶奪罪。被告寄藏係受人委託代為保管，其保管本
    身，雖亦屬持有，但此之持有係受寄之當然結果，不另就持
    有予以論罪。被告以一行為，同時寄藏火藥、子彈，觸犯未
    經許可寄藏彈藥主要組成零件罪、未經許可寄藏子彈罪兩罪
    名，為想像競合犯，依刑法第55條規定，應從較重之未經許
    可寄藏彈藥主要組成零件罪處斷。被告先後多次搶奪犯行，
    時間緊密，犯罪構成要件相同，顯係基於概括犯意為之，為
    連續犯，依刑法第56條規定，以一罪論，並加重其刑。又其
    所犯上述未經許可寄藏彈藥主要組成零件罪、搶奪罪兩罪間
    ，犯意各別，行為互殊，應予分論併罰。查被告前於92年間
    因違反毒品危害防制條例，經本院以92年度簡字第2745號判
    處有期徒刑三月確定，又於同年間因違反槍砲彈藥刀械管制
    條例案件，經本院以92年度簡字第2221號判處有期徒刑六月
    ，併科罰金新臺幣五千元確定，嗣上述兩案經本院以92年度
    聲字第2513號裁定應執行有期徒刑八月，併科罰金新臺幣五
    千元，於93年8 月13日因有期徒刑執行完畢出監，此有臺灣
    高等法院被告前案紀錄表在卷可按，其於有期徒刑執行完畢
    後五年之內，再犯本案之罪，係屬累犯，應依刑法第47條之
    規定加重其刑，其中搶奪部分，並依法遞加重之。又被告於
    未經許可寄藏彈藥組成零件之犯罪未被發覺前，向警察機關
    自首，並報繳其持有之全部彈藥，因而接受裁判，業經被告
    於警詢時供明無訛，且有臺北縣政府警察局三重分局刑事案
    件報告書在卷可參，應依槍砲彈藥刀械管制條例第18條第1
    項前段規定減輕其刑，公訴人未論及槍砲彈藥刀械管制條例
    第18條第1 項前段之規定，即為刑法第62條但書所示之特別
    規定，應優先適用之情，而認應以刑法第62條前段規定減輕
    其刑，稍有未洽。而刑有加重及減輕者，應先加後減。爰審
    酌被告年值青壯，未經許可而寄藏上述火藥、子彈，對社會
    安全已構成危害，又其連續搶奪他人財物之次數既多，對被
    害人之侵害非輕，惟兼衡其於犯罪後尚能坦承犯行等一切情
    狀，分別量處如主文所示之刑，併科罰金部分並諭知易服勞
    役之折算標準，並依刑法第51條第5 款規定定其應執行之刑
    ，以示懲儆。
三、扣案之雙基發射火藥驗餘0.44公克、單基發射火藥驗餘0.98
    公克及具有殺傷力之土造子彈一顆（原有三顆，其中二顆業
    經試射而滅失，僅賸一顆），係屬違禁物，爰依刑法第38條
    第1項第1款規定，均併予宣告沒收。至送鑑時試射之土造子
    彈二顆，已經滅失，無庸宣告沒收，附此敘明。
據上論斷，應依刑事訴訟法第299 條第1 項前段，槍砲彈藥刀械
管制條例第13條第4 項、第12條第4 項、第18條第1 項前段，刑
法第11條前段、第56條、第325 條第1 項、第55條、第47條、第
42條第2 項、第51條第5 款、第38條第1 項第1 款，罰金罰鍰提
高標準條例第2 條，現行法規所定貨幣單位折算新臺幣條例第2
條，判決如主文。
本案經檢察官朱立豪到庭執行職務
中    華    民    國    95    年    5     月    24    日
                  刑事第十七庭  法  官  張江澤
以上正本證明與原本無異
如不服本判決應於送達後10日內向本院提出上訴狀
                                書記官  林怡秀
中    華    民    國    95    年    5     月    24    日
附錄本案論罪科刑法條全文：
槍砲彈藥刀械管制條例第13條
未經許可，製造、販賣或運輸槍砲、彈藥之主要組成零件者，處
三年以上十年以下有期徒刑，併科新臺幣七百萬元以下罰金。
未經許可，轉讓、出租或出借前項零件者，處一年以上七年以下
有期徒刑，併科新臺幣五百萬元以下罰金。
意圖供自己或他人犯罪之用，而犯前二項之罪者，處五年以上有
期徒刑，併科新臺幣一千萬元以下罰金。
未經許可，持有、寄藏或意圖販賣而陳列第一項所列零件者，處
六月以上五年以下有期徒刑，併科新臺幣三百萬元以下罰金。
第一項至第三項之未遂犯罰之。
槍砲彈藥刀械管制條例第12條
未經許可，製造、販賣或運輸子彈者，處一年以上七年以下有期
徒刑，併科新台幣五百萬元以下罰金。
未經許可，轉讓、出租或出借子彈者，處六月以上五年以下有期
徒刑，併科新台幣三百萬元以下罰金。
意圖供自己或他人犯罪之用，而犯前二項之罪者，處三年以上十
年以下有期徒刑，併科新台幣七百萬元以下罰金。
未經許可，持有、寄藏或意圖販賣而陳列子彈者，處五年以下有
期徒刑，併科新台幣三百萬元以下罰金。
第一項至第三項之未遂犯罰之。
刑法第325條
意圖為自己或第三人不法之所有，而搶奪他人之動產者，處六月
以上五年以下有期徒刑。
因而致人於死者，處無期徒刑或七年以上有期徒刑，致重傷者，
處三年以上十年以下有期徒刑。
第一項之未遂犯罰之。
 附表：（以下就和信電訊、遠傳電信、台灣大哥大股份有限公
       司門號之預付卡均簡稱為和信、遠傳、台哥大預付卡）
 ┌─┬─────┬──────────┬───┬────────────┐
 │編│  時間    │    地點（臺北縣）  │被害人│犯罪方法及所得財物      │
 │號│          │                    │      │                        │
 ├─┼─────┼──────────┼───┼────────────┤
 │一│94年 5月間│三重市○○○路 117號│丑○○│聲稱欲購買和信預付卡3 張│
 │  │某日下午  │OK便利商店          │      │（價值共新台幣1,200元， │
 │  │          │                    │      │以下幣別均同），俟丑○○│
 │  │          │                    │      │取出預付卡後趁機搶奪。  │
 ├─┼─────┼──────────┼───┼────────────┤
 │二│94年5月1日│三重市○○○路147號 │癸○○│聲稱欲購買遠傳、和信預付│
 │  │10時33分許│OK便利商店          │      │卡各1張（價值各1,000元）│
 │  │          │                    │      │，俟癸○○取出預付卡後趁│
 │  │          │                    │      │機搶奪。                │
 ├─┼─────┼──────────┼───┼────────────┤
 │三│94年5月7日│土城市○○路○段89號│庚○○│拿取貨物佯裝結帳時，聲稱│
 │  │上午8時41 │全家便利商店        │      │尚欲購買遠傳、和信預付卡│
 │  │分許      │                    │      │各1張（價值各1,000元），│
 │  │          │                    │      │俟庚○○取出預付卡後趁機│
 │  │          │                    │      │搶奪。                  │
 ├─┼─────┼──────────┼───┼────────────┤
 │四│94年5月9日│中和市○○路356號   │甲○○│拿取貨物佯裝結帳時，聲稱│
 │  │上午10時45│全家便利商店        │      │尚欲購買遠傳、和信預付卡│
 │  │分許      │                    │      │共4張（價值共2,200元），│
 │  │          │                    │      │俟甲○○取出預付卡後趁機│
 │  │          │                    │      │搶奪。                  │
 ├─┼─────┼──────────┼───┼────────────┤
 │五│94年5月11 │三重市○○○路184號 │子○○│聲稱欲購買遠傳、和信預付│
 │  │日10時45分│全家便利商店        │      │卡各1張（價值各1,000元）│
 │  │許        │                    │      │，俟子○○取出預付卡後趁│
 │  │          │                    │      │機搶奪。                │
 ├─┼─────┼──────────┼───┼────────────┤
 │六│94年5月15 │新莊市○○路126號   │壬○○│拿取貨物佯裝結帳時，聲稱│
 │  │日下午約  │全家便利商店        │      │尚欲購買遠傳、和信預付卡│
 │  │3時許     │                    │      │各1張（價值各1,000元），│
 │  │          │                    │      │俟壬○○取出預付卡後趁機│
 │  │          │                    │      │搶奪。                  │
 ├─┼─────┼──────────┼───┼────────────┤
 │七│94年5月15 │土城市○○街96號    │丁○○│拿取貨物佯裝結帳時，聲稱│
 │  │日下午7時 │萊爾富便利商店      │      │尚欲購買遠傳、和信預付卡│
 │  │25分許3時 │                    │      │（價值共2,000元），俟洪 │
 │  │許        │                    │      │巧玲取出預付卡後趁機搶奪│
 │  │          │                    │      │。                      │
 ├─┼─────┼──────────┼───┼────────────┤
 │八│94年5月16 │土城市○○路○段92號│戊○○│拿取貨物佯裝結帳時，聲稱│
 │  │日下午7時 │7-11便利商店        │      │尚欲購買遠傳預付卡2張（ │
 │  │13分許    │                    │      │價值共2,000元），俟洪佩 │
 │  │          │                    │      │娟取出預付卡後趁機搶奪。│
 ├─┼─────┼──────────┼───┼────────────┤
 │九│94年5月16 │中和市○○路70號    │辛○○│拿取貨物佯裝結帳時，聲稱│
 │  │日下午7時 │OK便利商店          │      │尚欲購買遠傳、和信預付卡│
 │  │30分許    │                    │      │共2張（價值共2,000元），│
 │  │          │                    │      │俟辛○○取出預付卡後趁機│
 │  │          │                    │      │搶奪。                  │
 ├─┼─────┼──────────┼───┼────────────┤
 │十│94年5月24 │土城市○○路162號   │乙○○│拿取貨物佯裝結帳時，聲稱│
 │  │日下午7時 │OK便利商店          │      │尚欲購買和信預付卡1張（ │
 │  │許        │                    │      │價值1,000元）、香菸，俟 │
 │  │          │                    │      │乙○○取出預付卡後趁機搶│
 │  │          │                    │      │奪。                    │
 ├─┼─────┼──────────┼───┼────────────┤
 │十│94年5月中 │三重市○○街82巷17號│丙○○│聲稱欲購買遠傳、和信預付│
 │一│旬某日上午│7-11便利商店        │      │卡各1張（價值共1,600元）│
 │  │7時許     │                    │      │，俟丙○○取出預付卡後趁│
 │  │          │                    │      │機搶奪。                │
 └─┴─────┴──────────┴───┴────────────┘


司法院資訊處製作；財團法人民間司法改革基金會備份。
